---
title: "Análisis cualitativo - DM EyF"
author: 'Lucas Bertolini'
date: "30 de Noviembre de 2021"
output:
  html_document:
    toc: yes
    df_print: paged
  html_notebook:
    df_print: paged
    toc: yes
    toc_float: yes
    depth: 3
---

# DM E y F


```{r}
# install.packages('corrr')
# install.packages("gridExtra")
# install.packages('kableExtra')
# install.packages("tidymodels")
```

```{r}
library('arules')
library("corrr")
library("GGally")
library("gridExtra")
library("kableExtra")
library("knitr")
library("MASS")
library("modelr")
library("openintro")
library("tidymodels")
library("tidyverse")
require("data.table")
```

## Leer los datasets
```{r}
version <-"v951"
# version <-"v952"
# version <-"v953"
# version <-"v1054"
# version <-"v747"
```

```{r}
clusters <- read.table(paste0("./12.clustering",version,".csv"), header = TRUE, sep = ";")
head(clusters)
```
```{r}
colnames(clusters) =  gsub(".x", "_mean", colnames(clusters), fixed = TRUE)
colnames(clusters) =  gsub(".y", "_std", colnames(clusters), fixed = TRUE)
head(clusters)
```

```{r}
sort(colnames(clusters))
```


```{r}
paste0("./datasets_nro_cli_cluster_",version,".csv")
```


```{r}
nro_cli <- read.table(paste0("./datasets_nro_cli_cluster_",version,".csv"), header = TRUE, sep = "\t")
head(nro_cli)
```
```{r}
paste0("./datasets_dataset_noviembre_",version,".gz")
```
Levanto el útlimos dataset, donde voy a predecir. Me quedo con los baja+1, los que están cerca de irse. Los que clusterice, pero los veo solo para este último mes + sus lags/deltas

```{r}
setwd("/home/lucas/Desktop/2021/Maestria/02.05.Data.Mining.E.y.F/Repo.TP/dmeyf/src/11.clustering/")  #Establezco el Working Directory
# dataset <- fread(paste0("./datasets_dataset_noviembre_",version,".gz"), stringsAsFactors= TRUE)
dataset <- fread(paste0("./datasets_dataset_2021_baja_1.csv.gz"), stringsAsFactors= TRUE)
head(dataset)
```
```{r}
table(dataset$clase_ternaria)
```


```{r}
dataset <- dataset[clase_ternaria =="BAJA+1",]
gc()
```
```{r}
head(dataset)
```

Junto numero de cliente y cluster

```{r}
dataset[nro_cli, on = 'numero_de_cliente', cluster := cluster2]
```

### Columnas

```{r}
colnames(dataset)[0:500]
```

```{r}
colnames(dataset)[501:1100]
```

```{r}
campos_buenos  <- c( "ctrx_quarter", "cpayroll_trx", "mcaja_ahorro", "mtarjeta_visa_consumo", "ctarjeta_visa_transacciones",
                     "mcuentas_saldo", "mrentabilidad_annual", "mprestamos_personales", "mactivos_margen", "mpayroll",
                     "Visa_mpagominimo", "Master_fechaalta", "cliente_edad", "chomebanking_transacciones", "Visa_msaldopesos",
                     "Visa_Fvencimiento", "mrentabilidad", "Visa_msaldototal", "Master_Fvencimiento", "mcuenta_corriente",
                     "Visa_mpagospesos", "Visa_fechaalta", "mcomisiones_mantenimiento", "Visa_mfinanciacion_limite",
                     "mtransferencias_recibidas", "cliente_antiguedad", "Visa_mconsumospesos", "Master_mfinanciacion_limite",
                     "mcaja_ahorro_dolares", "cproductos", "mcomisiones_otras", "thomebanking", "mcuenta_debitos_automaticos",
                     "mcomisiones", "Visa_cconsumos", "ccomisiones_otras", "Master_status", "mtransferencias_emitidas",
                     "mpagomiscuentas")
```

```{r}
campos_lags = c()
for (i in campos_buenos) 
{ 
    campos_lags <- append(campos_lags, c(paste0(i, '_lag1'), paste0(i, '_delta1'),paste0(i, '_lag3'), paste0(i, '_delta3'),paste0(i, '_lag6'), paste0(i, '_delta6')) )  
}

campos_lags
```
```{r}
table(dataset$foto_mes)
```

## Distribución de clusters
```{r}
table(dataset$cluster)
```


```{r}
ggplot(dataset, aes(x = cluster)) +
        geom_bar(alpha = 0.75, 
                 fill = "#1B9E77",
                 color = "white")+
        labs(title = "Cant. personas cluster") +
        labs(x = "Cluster", y = "Cantidad") +
        theme_bw()
```

## Media de variables y 

```{r}
colnames(clusters)
```


### mcaja_ahorro + lags y deltas

```{r}
# d2 <- dataset[,c("cliente_edad", "cliente_antiguedad","mcaja_ahorro", "mcaja_ahorro_lag1", "mcaja_ahorro_lag2", "mcaja_ahorro_lag3", "mcaja_ahorro_lag6")]
d2 <- dataset[,c("cliente_edad", "cliente_antiguedad","mcaja_ahorro", "mcaja_ahorro_lag1", "mcaja_ahorro_lag3", "mcaja_ahorro_lag6", "cluster")]
# d2 <- dataset[,c("cliente_edad", "cliente_antiguedad","ctrx_quarter", "ctrx_quarter_lag1", "ctrx_quarter_lag3", "ctrx_quarter_lag6", "cluster2")]
# d2 <- dataset[,c("cliente_edad", "cliente_antiguedad", "mtarjeta_visa_consumo", "mtarjeta_visa_consumo_lag1", "mtarjeta_visa_consumo_lag3", "mtarjeta_visa_consumo_lag6", "cluster2")]
d2 [, lapply(.SD, mean), by = cluster]
```

```{r}
d2 <- dataset[,c("cliente_edad", "cliente_antiguedad","mcaja_ahorro", "mcaja_ahorro_delta1", "mcaja_ahorro_delta3", "mcaja_ahorro_delta6", "cluster")]
# d2 <- dataset[,c("cliente_edad", "cliente_antiguedad","ctrx_quarter", "ctrx_quarter_lag1", "ctrx_quarter_lag3", "ctrx_quarter_lag6", "cluster2")]
# d2 <- dataset[,c("cliente_edad", "cliente_antiguedad", "mtarjeta_visa_consumo", "mtarjeta_visa_consumo_lag1", "mtarjeta_visa_consumo_lag3", "mtarjeta_visa_consumo_lag6", "cluster2")]
d2 [, lapply(.SD, mean), by = cluster]
```


```{r}
d2 <- dataset[,c("cliente_edad", "cliente_antiguedad","ctrx_quarter", "ctrx_quarter_lag1", "ctrx_quarter_lag3", "ctrx_quarter_lag6", "cluster")]
d2 [, lapply(.SD, mean), by = cluster]
```

```{r}
d2 <- dataset[,c("cliente_edad", "cliente_antiguedad","ctrx_quarter", "ctrx_quarter_delta1", "ctrx_quarter_delta3", "ctrx_quarter_delta6", "cluster")]
d2 [, lapply(.SD, mean), by = cluster]
```


```{r}
d2 <- dataset[,c("cliente_edad", "cliente_antiguedad","mtarjeta_visa_consumo", "mtarjeta_visa_consumo_lag1", "mtarjeta_visa_consumo_lag3", "mtarjeta_visa_consumo_lag6", "cluster")]
d2 [, lapply(.SD, mean), by = cluster]
```

```{r}
d2 <- dataset[,c("cliente_edad", "cliente_antiguedad","mtarjeta_visa_consumo", "mtarjeta_visa_consumo_delta1", "mtarjeta_visa_consumo_delta3", "mtarjeta_visa_consumo_delta6", "cluster")]
d2 [, lapply(.SD, mean), by = cluster]
```


```{r}
d2 <- dataset[,c("cliente_edad", "cliente_antiguedad","cpayroll_trx", "cpayroll_trx_lag1", "cpayroll_trx_lag3", "cpayroll_trx_lag6", "cluster")]
d2 [, lapply(.SD, mean), by = cluster]
```

```{r}
d2 <- dataset[,c("cliente_edad", "cliente_antiguedad","cpayroll_trx", "cpayroll_trx_delta1", "cpayroll_trx_delta3", "cpayroll_trx_delta6", "cluster")]
d2 [, lapply(.SD, mean), by = cluster]
```



```{r}
d2 <- dataset[,c("cliente_edad", "cliente_antiguedad","mpayroll", "mpayroll_lag1", "mpayroll_lag3", "mpayroll_lag6", "cluster")]
d2 [, lapply(.SD, mean), by = cluster]
```


```{r}
d2 <- dataset[,c("cliente_edad", "cliente_antiguedad","mcuentas_saldo", "mcuentas_saldo_lag1", "mcuentas_saldo_lag3", "mcuentas_saldo_lag6", "cluster")]
d2 [, lapply(.SD, mean), by = cluster]
```


```{r}
d2 <- dataset[,c("cliente_edad", "cliente_antiguedad","mprestamos_personales", "mprestamos_personales_lag1", "mprestamos_personales_lag3", "mprestamos_personales_lag6", "cluster")]
d2 [, lapply(.SD, mean), by = cluster]
```




```{r}
d2 <- dataset[,c("cliente_edad", "cliente_antiguedad","mcaja_ahorro_dolares", "mcaja_ahorro_dolares_lag1", "mcaja_ahorro_dolares_lag3", "mcaja_ahorro_dolares_lag6", "cluster")]
d2 [, lapply(.SD, mean), by = cluster]
```



```{r}
d2 <- dataset[,c("ctarjeta_debito_transacciones", "ctarjeta_debito_transacciones_lag1", "ctarjeta_debito_transacciones_lag3", "ctarjeta_debito_transacciones_lag6", "cluster")]
d2 [, lapply(.SD, mean), by = cluster]
```

```{r}
d2 <- dataset[,c("cmobile_app_trx", "cmobile_app_trx_lag1", "cmobile_app_trx_lag3", "cmobile_app_trx_lag6", "cluster")]
d2 [, lapply(.SD, mean), by = cluster]
```


## Ggplot

```{r}
ggplot(dataset, aes(x = cproductos, y = cliente_edad, fill = factor(cproductos))) +
  geom_boxplot() +
  facet_wrap(~cluster, labeller = label_both) +
  scale_y_continuous(name = "Edad promedio cluster") +
  scale_x_discrete(labels=factor(dataset$cproductos), name = "cant productos")
```

```{r}
dataset[cluster==6,campos_buenos, with=FALSE]
```


```{r}
ggplot(dataset, aes(x = cproductos, y = cliente_antiguedad, fill = factor(cproductos))) +
  geom_boxplot() +
  facet_wrap(~cluster, labeller = label_both, strip.position = "top") +
  # scale_y_continuous(name = "Edad promedio cluster") +
  # scale_x_discrete(labels=factor(dataset$cproductos), name = "cant productos") +
  labs(title = "Cantidad de productos y antiguedad promedio de los clientes") +
  labs(x = "Cantidad de productos", y = "Antiguedad promedio (En meses)") +
  theme_bw() +
  theme(legend.position = "top")
```

```{r} 
#  echo=TRUE, fig.width=10, fig.height=5 }
ggplot(dataset, aes(x = cpayroll_trx, y = cliente_antiguedad, fill = factor(cpayroll_trx))) +
  geom_boxplot() +
    facet_wrap(~cluster, labeller = label_both, strip.position = "top", switch="both",scale="fixed") +
  # scale_y_continuous(name = "Edad promedio cluster") +
  # scale_x_discrete(labels=factor(dataset$cproductos), name = "cant productos") +
  labs(title = "Cantidad de productos y antiguedad promedio de los clientes") +
  labs(x = "Cantidad de productos", y = "Antiguedad promedio (En meses)") +
  theme_bw() +
  theme(legend.position = "top")
```

* En el cluster 1 hay gente con al menos 1 CA y al menos 1 CC (En mayor proporcion)
  * En el 7 y en el 3 tambien hay algunos peros es despreciable
* En e cluster 1 => Todos tiene 1 visa (Ni más ni menos)
* Vip solo aparece en el 5
  * 2 visa solo en el 5
* Sin master solo el 6
  * En el resto parejo
  * El 5 el más parejo
* 1 y 5 con payroll


```{r}
ggplot(dataset, aes(x = cluster, y = log10(mttarjeta_visa_debitos_automaticos), fill = factor(cluster))) +
  geom_boxplot() +
  # facet_wrap(~cluster, labeller = label_both, strip.position = "top") +
  # scale_y_continuous(name = "Edad promedio cluster") +
  # scale_x_discrete(labels=factor(dataset$cproductos), name = "cant productos") +
  # labs(title = "Cantidad de productos y antiguedad promedio de los clientes") +
  # labs(x = "Cantidad de productos", y = "Antiguedad promedio (En meses)") +
  theme_bw() +
  theme(legend.position = "top")
```

```{r}
ggplot(dataset, aes(x = cluster, y = log10(mrentabilidad), fill = factor(cluster))) +
  geom_boxplot() +
  # facet_wrap(~cluster, labeller = label_both, strip.position = "top") +
  # scale_y_continuous(name = "Edad promedio cluster") +
  # scale_x_discrete(labels=factor(dataset$cproductos), name = "cant productos") +
  # labs(title = "Cantidad de productos y antiguedad promedio de los clientes") +
  # labs(x = "Cantidad de productos", y = "Antiguedad promedio (En meses)") +
  theme_bw() +
  theme(legend.position = "top")
```

```{r}
ggplot(dataset, aes(x = cluster, y = log10(mrentabilidad), fill = factor(cluster))) +
  geom_boxplot() +
  # facet_wrap(~cluster, labeller = label_both, strip.position = "top") +
  # scale_y_continuous(name = "Edad promedio cluster") +
  # scale_x_discrete(labels=factor(dataset$cproductos), name = "cant productos") +
  # labs(title = "Cantidad de productos y antiguedad promedio de los clientes") +
  # labs(x = "Cantidad de productos", y = "Antiguedad promedio (En meses)") +
  theme_bw() +
  theme(legend.position = "top")
```

```{r}
ggplot(dataset, aes(x = cluster, y = log10(mrentabilidad), fill = factor(cluster))) +
  geom_boxplot() +
  # facet_wrap(~cluster, labeller = label_both, strip.position = "top") +
  # scale_y_continuous(name = "Edad promedio cluster") +
  # scale_x_discrete(labels=factor(dataset$cproductos), name = "cant productos") +
  # labs(title = "Cantidad de productos y antiguedad promedio de los clientes") +
  # labs(x = "Cantidad de productos", y = "Antiguedad promedio (En meses)") +
  theme_bw() +
  theme(legend.position = "top")
```

```{r}
table(dataset$cluster, dataset$cpayroll_trx)
```


```{r}
ggplot(dataset, aes(x = cluster, y = cpayroll_trx, fill = factor(cluster))) +
    geom_bar(position="dodge", stat="identity")+
  theme_bw() +
  theme(legend.position = "top")
```


```{r}
ggplot(dataset, aes(x = cluster, y = log10(mpayroll), fill = factor(cluster))) +
  geom_boxplot() +
  # facet_wrap(~cluster, labeller = label_both, strip.position = "top") +
  # scale_y_continuous(name = "Edad promedio cluster") +
  # scale_x_discrete(labels=factor(dataset$cproductos), name = "cant productos") +
  # labs(title = "Cantidad de productos y antiguedad promedio de los clientes") +
  # labs(x = "Cantidad de productos", y = "Antiguedad promedio (En meses)") +
  theme_bw() +
  theme(legend.position = "top")
```

```{r} 
#  echo=TRUE, fig.width=10, fig.height=5 }
ggplot(dataset, aes(x = cluster, y = log(mactivos_margen), fill = factor(cluster))) +
  geom_boxplot() +
    # facet_wrap(~cluster, labeller = label_both, strip.position = "top", switch="both",scale="fixed") +
  theme_bw() +
  theme(legend.position = "top")
```

```{r} 
#  echo=TRUE, fig.width=10, fig.height=5 }
ggplot(dataset, aes(x = cluster, y = log(mpasivos_margen), fill = factor(cluster))) +
  geom_boxplot() +
    # facet_wrap(~cluster, labeller = label_both, strip.position = "top", switch="both",scale="fixed") +
  theme_bw() +
  theme(legend.position = "top")
```

```{r} 
#  echo=TRUE, fig.width=10, fig.height=5 }
ggplot(dataset, aes(x = cluster, y = log(mrentabilidad_annual), fill = factor(cluster))) +
  geom_boxplot() +
    # facet_wrap(~cluster, labeller = label_both, strip.position = "top", switch="both",scale="fixed") +
  theme_bw() +
  theme(legend.position = "top")
```


```{r } 
# echo=TRUE, fig.width=10}
ggplot(dataset, aes(x=mrentabilidad, y=cproductos, color=factor(cluster))) + 
    geom_point(size=2) +
  xlim(-100, 1000) +
  ylim(2.5, 10) +
  theme_bw() +
  theme(legend.position = "top")
```

```{r } 
# echo=TRUE, fig.width=10}
ggplot(dataset[dataset$cluster != 5], aes(x=log(mrentabilidad), y=log(mrentabilidad_annual), color=factor(cluster))) + 
    geom_point(size=2, alpha=0.7) +
  # xlim(-100, 2000) +
  # ylim(0, 2e5) +
  theme_bw() +
  theme(legend.position = "top")
```


## Distribución de clusters

