
# TP1

## Arbol elemental con libreria  rpart

Dependencias 

```{r}
require("data.table")
require("rpart")

# install.packages(c("Matrix", "Hmisc" , "rlist" , "yaml"))
# install.packages(c("parallel", "primes" , "bit64" , "IRdisplay", "repr", "vioplot", "DT", "ROCR", "R.utils", "Rcpp", "devtools", "ggplot2", "gganimate", "transformr", "DiagrammeR", "data.table", "rpart", "rpart.plot", "treeClust", "ranger ", "randomForest", "xgboost", "lightgbm", "DiceKriging ", "mlrMBO"))
# library( "IRkernel" )
# IRkernel::installspec()
```

## Utils

```{r}
particionar  <- function( data,  division, agrupa="",  campo="fold", start=1, seed=NA )
{
  if( !is.na(seed) )   set.seed( seed )

  bloque  <- unlist( mapply(  function(x,y) { rep( y, x )} ,   division,  seq( from=start, length.out=length(division) )  ) )  

  data[ ,  (campo) :=  sample( rep( bloque, ceiling(.N/length(bloque))) )[1:.N],
            by= agrupa ]
}

```


La carpeta de la computadora local

```{r}
setwd("/home/lucas/Desktop/2021/Maestria/02.05.Data.Mining.E.y.F/TP/dmeyf/src/rpart/")  #Establezco el Working Directory

seed <- 20
# * 135221
# * 355847
# * 646577
# * 772921
# * 975257
```


# Cargo los datos de 202009 que es donde voy a ENTRENAR el modelo

```{r}
dtrain <- fread("./datasetsOri/paquete_premium_202009.csv")
dataset <- fread("./datasetsOri/paquete_premium_202009.csv")
premium_2019 <- fread("./datasetsOri/paquete_premium_202009.csv")
```
## Train - val

```{r}
# set.seed(20)
# dt = sort(sample(nrow(premium_2019), nrow(premium_2019) * .8))
particionar( dataset, division=c(70,30), agrupa="clase_ternaria", seed= 135221 )
```


```{r}
premium_2019[dt,]
```



```{r}
dtrain <- premium_2019[dt,]
dtrain
```

```{r}
dval <- premium_2019[-dt,]
```

## Metrica

TODO: Hacer una métrica propia. Sumar por los positivos y restar por los negativos. (Está en lo que dieron 4800 para pegarle, -1250 TN y FP)

Métrica propia pesando cada una de las clasificaciones

* 1250
* 4850

```{r}
metrica <- function(y, pred_y) {
   df <- data.frame(y, pred_y)
   df$cost <- 
}
```

## Entrenar el modelo

```{r}
#genero el modelo
# modelo  <- rpart("clase_ternaria ~ .",
#                  data = dtrain,
#                  xval=0,
#                  cp=        -0.3, 
#                  minsplit=  80,
#                  minbucket=  1,
#                  maxdepth=   8 ) # => 0.684
# modelo  <- rpart("clase_ternaria ~ .",
#                  data = dtrain,
#                  # xval=10,
#                  cp=        -1,
#                  minsplit=  10,
#                  minbucket=  2,
#                  maxdepth=   5
#                  ) # => 7.70755
# modelo  <- rpart("clase_ternaria ~ .",
#                  data = dtrain,
#                  # xval=10,
#                  cp=        -1,
#                  minsplit=  2,
#                  minbucket=  5,
#                  maxdepth=   4
#                  ) # => 6.96596 Gan => 3033750
# modelo  <- rpart("clase_ternaria ~ .",
#                  data = dtrain,
#                  # xval=10,
#                  cp=        -1,
#                  minsplit=  2,
#                  minbucket=  2,
#                  maxdepth=   5
#                  ) # => Gan => 3671250 => 7.70755
# modelo  <- rpart("clase_ternaria ~ .",
#                  data = dtrain,
#                  # xval=10,
#                  cp=        -1,
#                  minsplit=  20,
#                  minbucket=  10,
#                  maxdepth=   5
#                  ) # => Gan => 4013750 => 6.14938 => Overfit
# modelo  <- rpart("clase_ternaria ~ .",
#                  data = dtrain,
#                  # xval=10,
#                  cp=        -1,
#                  minsplit=  2,
#                  minbucket=  2,
#                  maxdepth=   6
#                  ) # => Gan => 4088750 => 7.52841
# modelo  <- rpart("clase_ternaria ~ .",
#                  data = dtrain,
#                  # xval=10,
#                  cp=        -1,
#                  minsplit=  8,
#                  minbucket=  0,
#                  maxdepth=   6
#                  ) # => Gan => 4128750 => 7.71172
# modelo  <- rpart("clase_ternaria ~ .",
#                  data = dtrain,
#                  # xval=10,
#                  cp=        -1,
#                  minsplit=  20,
#                  minbucket=  10,
#                  maxdepth=   6
#                  ) # => Gan => 4526250 => 6.07438 => Overfit
# modelo  <- rpart("clase_ternaria ~ .",
#                  data = dtrain,
#                  # xval=10,
#                  cp=        -1,
#                  minsplit=  30,
#                  minbucket=  15,
#                  maxdepth=   6
#                  ) # => Gan => 4285000 => 6.02856 => Overfit
# modelo  <- rpart("clase_ternaria ~ .",
#                  data = dtrain,
#                  # xval=10,
#                  cp=        -1,
#                  minsplit=  2,
#                  minbucket=  0,
#                  maxdepth=   7

#                  ) # => Gan => 3975000 => 6.72849 => Maso
# modelo  <- rpart("clase_ternaria ~ .",
#                  data = dtrain,
#                  # xval=10,
#                  cp=        0.001,
#                  minsplit= 2,
#                  minbucket=  3,
#                  maxdepth=   8
#                  ) # => Gan => 1058750  => 0.0 => Hiper overfitteado
# modelo  <- rpart("clase_ternaria ~ .",
#                  data = dtrain,
#                  # xval=10,
#                  cp=        0.001,
#                  minsplit= 2,
#                  minbucket=  5,
#                  maxdepth=   11
#                  ) # => Gan => 833750 => 0.0 => Hiper overfitteado
# modelo  <- rpart("clase_ternaria ~ .",
#                  data = dtrain,
#                  # xval=10,
#                  cp=        -0.1,
#                  minsplit= 200,
#                  minbucket=  3,
#                  maxdepth=   11
#                  ) # => Gan => 4403750 => 7.64089
# modelo  <- rpart("clase_ternaria ~ .",
#                  data = dtrain,
#                  # xval=10,
#                  cp=        -0.8,
#                  minsplit= 120,
#                  minbucket=  24,
#                  maxdepth=   5
#                  ) # => Gan => 4336250 => 6.05355
modelo  <- rpart("clase_ternaria ~ .",
                 data = dtrain,
                 # xval=10,
                 cp=        -0.8,
                 minsplit= 2,
                 minbucket=  5,
                 maxdepth=   8
                 ) # => Gan => 4170000 => 6.31186
```

```{r}
summary(modelo)
```


```{r}
#aplico al modelo  a los datos de 202011

#cargo los datos de 202011, que es donde voy a APLICAR el modelo
dapply  <- fread("./datasetsOri/paquete_premium_202011.csv")
```

```{r}
prediccion  <- predict( modelo, dapply , type = "prob") #aplico el modelo
prediccion[1:10]
#prediccion es una matriz con TRES columnas, llamadas "BAJA+1", "BAJA+2"  y "CONTINUA"
#cada columna es el vector de probabilidades 
```

```{r}
dapply[ , prob_baja2 := prediccion[, "BAJA+2"] ]
dapply[ , Predicted  := as.numeric(prob_baja2 > 0.025) ]
```

Continua
```{r}
table(dapply[ as.numeric(prob_baja2 > 0.025), 'prob_baja2'])
```
```{r}
length(dapply[ as.numeric(prob_baja2 > 0.025), ]$prob_baja2)
```


Abandona
```{r}
table(dapply[ as.numeric(prob_baja2 < 0.025), 'prob_baja2'])
```

```{r}
dapply
table(dtrain$clase_ternaria)
```


```{r}
entrega  <- dapply[   , list(numero_de_cliente, Predicted) ] #genero la salida
```

```{r}
format(Sys.time(), "%Y%m%d_%H%M%S")
```

```{r}
#genero el archivo para Kaggle

fwrite(entrega,
       file = paste(
         "./kaggle/K101_001_",
         format(Sys.time(), "%Y%m%d_%H%M%S"),
         "_",
         toString(length(dapply[as.numeric(prob_baja2 > 0.025),]$prob_baja2)),
         ".csv"),
         sep = ",")
```
